臺灣高等法院高雄分院民事判決　　　　 98年度重上字第106號
上　訴　人　鄭世光
訴訟代理人　許明德律師
上　訴　人　陳日中
　　　　　　陳日章
被 上訴 人　第一商業銀行股份有限公司
法定代理人　蔡慶年
訴訟代理人　鄭曉東律師
　　　　　　魏緒孟律師
上列當事人間請求塗銷抵押權登記等事件，上訴人對於民國98年
10月20日臺灣屏東地方法院97年度重訴字第59號第一審判決提起
上訴，本院於100 年5 月4 日言詞辯論終結，判決如下：
    主  文
上訴駁回。
第二審訴訟費用由上訴人負擔。
    事 實 及 理 由
壹、程序方面：
一、本件經原審判決確認原審共同被告陳日中、陳日章就如附表
    一、二所示土地分別於民國94年9 月28日、同年月29日為上
    訴人鄭世光設定之最高限額均為新台幣（下同）3000萬元抵
    押權所擔保之債權不存在，並命鄭世光就上開土地於94年9
    月30日所為之最高限額抵押權登記，予以塗銷，其訴訟標的
    對於共同訴訟人間即屬必須合一確定。依民事訴訟法第56條
    第1 項第1 款規定，鄭世光之上訴效力及於未提起上訴之共
    同訴訟人陳日中、陳日章，爰併列為上訴人，合先說明。
二、被上訴人之法定代理人已變更為蔡慶年，有股份有限公司分
    公司變更設立登記表可稽，蔡慶年聲明承受訴訟，核無不合
    ，應予准許。
三、上訴人陳日中、陳日章未於言詞辯論期日到庭，核無民事訴
    訟法第386 條所列各款情形，就該二人准依被上訴人之聲請
    為一造辯論判決。
貳、實體方面：
一、被上訴人起訴主張：壯達工程有限公司（下稱壯達公司）於
    民國94年1 月12日邀同劉永紘、陳孟涵、陳土貴、陳鄭秀金
    及上訴人陳日章為連帶保證人，向伊借款新台幣（下同）78
    0 萬元，為期1 年，屆期壯達公司尚欠750 萬元本息及違約
    金未清償，陳土貴於94年1 月22日死亡，陳鄭秀金於94年4
    月21日死亡，上訴人陳日中、陳日章為陳土貴與陳鄭秀金之
    繼承人，伊提起清償債務之訴，業經原審96年度重訴字第43
    號判決壯達公司、劉永紘、陳孟涵及陳日中、陳日章應連帶
    給付伊750 萬元本息及違約金確定。陳日中、陳日章雖於94
    年9 月28日以彼等如附表一所示之土地為彼等舅父鄭世光設
    定最高限額3000萬元、存續期間94年9 月28日至95年3 月28
    日之抵押權，又於94年9 月29日以彼等如附表二所示之土地
    為鄭世光設定另一最高限額3000萬元、存續期間94年9 月29
    日至95年3 月29日之抵押權（下合稱系爭抵押權），並均於
    94年9 月30日辦畢登記。惟鄭世光對陳日中、陳日章並無任
    何債權存在，縱如彼等所稱，鄭世光對陳日中、陳日章確有
    特定債權存在，然該特定債權既非在抵押權存續期間內所發
    生，亦非登記簿或最高限額抵押權設定契約書所記載之擔保
    債權，自非最高限額抵押權擔保效力所及，伊自得請求確認
    系爭抵押權所擔保之債權不存在，並依民法第242 條、第76
    7 條或第242 條、第179 條之規定，擇一代位陳日中、陳日
    章請求鄭世光塗銷系爭抵押權登記，爰求為判決確認系爭抵
    押權所擔保之債權不存在，並命鄭世光塗銷系爭抵押權登記
    。
二、鄭世光則以：壯達公司自94年7 月15日起至94年9 月20日止
    向伊借款共計4399萬1630元，並由壯達公司簽發經陳日中、
    陳日章及劉永紘、陳孟涵背書，發票日94年7 月15日至94年
    9 月15日，金額共計4425萬元之支票7 紙交付伊，陳日中、
    陳日章復於94年9 月28日與伊簽訂債務承擔協議書，承擔壯
    達公司所負4425萬元債務，並同意提供如附表一、二所示之
    土地為伊設定抵押權以為擔保，足徵伊對陳日中、陳日章確
    有抵押債權存在。被上訴人代位行使陳日章、陳日中之權利
    ，以保全其債權，但未就保全必要即「債權人如不代位行使
    債務人之權利，其債權即有不能完全滿足清償之虞」之要件
    舉證證明，遽行提起本件訴訟，顯失所據等語，資為抗辯。
    陳日中、陳日章均未到庭，惟依其於原審則以：鄭世光對伊
    等確有債權存在，被上訴人主張系爭抵押權所擔保之債權不
    存在，代位伊等請求鄭世光塗銷系爭抵押權登記，難謂有理
    由等語，資為抗辯。
三、原審為被上訴人全部勝訴之判決，鄭世光不服，提起上訴請
    求：(一)原判決廢棄。(二)上廢棄部分，被上訴人在第一審之訴
    駁回，陳日中、陳日章未到庭為何聲明。被上訴人則請求駁
    回上訴。
四、兩造不爭執事項：
  (一)鄭世光為陳日中、陳日章及陳孟涵之舅父，壯達公司負責人
    劉永紘係陳孟涵之夫。陳土貴、陳鄭秀金係陳日中、陳日章
    、陳孟涵之父、母。劉永紘、陳孟涵夫婦經營壯達公司，壯
    達公司於94年1 月12日邀同劉永紘、陳孟涵、陳土貴、陳鄭
    秀金及陳日章為連帶保證人，陸續向被上訴人借款共780 萬
    元，屆期壯達公司尚欠750 萬元本息及違約金未清償，陳土
    貴於94年1 月22日死亡，陳鄭秀金於94年4 月21日死亡，陳
    日中、陳日章為其二人之繼承人，被上訴人因而對壯達公司
    、劉永紘、陳孟涵及陳日中、陳日章起訴請求清償債務，經
    原審法院96年度重訴字第43號判決渠等應連帶給付被上訴人
    750 萬元本息及違約金確定。
  (二)陳日中、陳日章於94年9 月28日以如附表一所示之土地為鄭
    世光設定最高限額3000萬元、存續期間94年9 月28日至95年
    3 月28日之抵押權，又於94年9 月29日以如附表二所示之土
    地為鄭世光設定另一最高限額3000萬元、存續期間94年9 月
    29日至95年3 月29日之抵押權，均於94年9 月30日辦畢登記
    。且陳日中、陳日章於95年3 月間以買賣為原因，將如附表
    一、二所示之土地及坐落屏東縣內埔鄉○○○段422-48地號
    土地，移轉登記於彼等表兄弟鍾禹智名下，被上訴人訴請確
    認渠等間之買賣關係不存在並請求鍾禹智塗銷所有權移轉登
    記，業經原審法院95年度重訴字第49號及本院96年度重上字
    第29號判決被上訴人勝訴確定，已將上開土地回復為陳日中
    、陳日章所有。
五、兩造爭執事項：鄭世光對陳日中、陳日章是否有4425萬元之
    票據債權及本於債務承擔之借款債權存在？如有，該債權是
    否為系爭抵押權擔保效力所及？如無債權存在，被上訴人得
    否代位請求鄭世光塗銷系爭抵押權登記？
六、本院判斷：
  (一)鄭世光對陳日中、陳日章是否有4425萬元之票據債權及本於
    債務承擔協議書之借款債權存在？
  1.按確認法律關係不存在之訴，如被告主張其法律關係存在時
    ，應由被告負舉證責任（最高法院48年台此第887 號、42年
    台上字第170 號等判例意旨參照）。被上訴人主張系爭抵押
    權所擔保之債權不存在，並請求塗銷系爭抵押權登記，乃確
    認法律關係不存在之消極確認之訴，上訴人主張抵押債權存
    在，自應負舉證責任。
  2.上訴人抗辯系爭抵押權所擔保之債權存在，無非以壯達公司
    向鄭世光借款4399萬1630元並簽發經陳日中、陳日章及劉永
    紘、陳孟涵背書，發票日94年7 月15日至94年9 月15日，金
    額共計4425萬元之支票7 紙交付伊，且陳日中、陳日章於94
    年9 月28日與壯達公司及伊簽訂債務承擔協議書，承擔壯達
    公司對伊所負4425萬元債務，伊因此對陳日中及陳日章有票
    據債權及本於渠等債務承擔之借款債權為其論據。經查：
  鄭世光固提出台中商業銀行匯款單21紙，辯稱：伊以所經營
    之中欣金屬工業股份有限公司（下稱中欣公司，負責人為鄭
    世光之妻洪孋玉）名義自94年7 月15日至94年9 月20日匯出
    借款予壯達公司帳戶云云。惟按公司為法人組織，與自然人
    同有獨立之人格，惟其係由自然人設立、經營，對外之法律
    行為均須以具行為能力之自然人代表為之，然公司人格與自
    然人代表之人格各別，不容混淆。查中欣公司為法人組織，
    有獨立之人格，鄭世光雖為中欣公司法定代理人洪孋玉之配
    偶，但鄭世光與中欣公司之人格各自獨立，鄭世光所提出之
    台中商業銀行匯款單21紙，僅能證明中欣公司有匯款予壯達
    公司之事實，不足以證明鄭世光係借中欣公司名義匯出借款
    予壯達公司。
  鄭世光雖提出壯達公司所簽發經由陳日中與陳日章背書之7
    紙支票，辯稱該支票係為清償壯達公司之借款債務而簽發，
    惟該7 紙支票之金額總計4425萬元與鄭正光所述借款予壯達
    公司之金額4399萬1630元不符，亦僅能證明係壯達公司所簽
    發經陳日中、陳日章背書而由鄭正光收執之事實，不足以證
    明鄭世光有借款予壯達公司之事實。
  陳日中與陳日章於另案屏東地方法院95年度重訴字第49號塗
    銷所有權移轉登記事件審理中，就關於壯達公司向鄭世光借
    款之金額若干一節，陳日中陳述：「抵押金額為6000萬元（
    分兩次設定），這筆借款是在民國94年8 、9 月間辦的，借
    款大約七、八千萬元，是我妹妹的公司（指壯達公司）向我
    舅舅鄭世光借的」，陳日章陳述：「鄭世光借錢給我姐姐的
    公司4000多萬元，並設定6000萬元抵押權，至於何時借給我
    姐姐，我不知道」，渠等所述之借款金額不符，陳日章甚至
    不知何時借款，與事理有違。且據鄭世光於該另案稱：「我
    借錢給壯達工程有限公司老闆娘陳孟涵、老闆劉永紘及陳日
    中、陳日章，這四個人總共向我借錢四、五千萬元，是從民
    國94年7 月到9 月借的，設定金額為6000萬元」，另稱：「
    本件借款應該是鄭世光借給陳日中、陳日章、壯達公司、陳
    孟涵、劉永紘五人的」，於原審審理初期仍引用此另案之陳
    述（一審卷第89頁反面至90頁），嗣改稱：劉永紘、陳孟涵
    夫婦因經營壯達公司，需龐大資金週轉，乃邀陳日中、陳日
    章擔任連帶保證人，由劉永紘、陳孟涵、陳日中、陳日章在
    壯達公司簽發之支票「背書」保證，向鄭世光借款共4399萬
    1630元等情（一審卷第101 頁反面），已與先前之主張不符
    ，倘鄭世光確有借此巨款予壯達公司，理應知悉借款人僅壯
    達公司，惟其就借款人數及陳日中、陳日章是否為借款人或
    連帶保證人等節之陳述竟前後不同，與事理有悖。是鄭世光
    所辯：壯達公司自94年7 月15日起至94年9 月20日止，向伊
    借款共4399萬1630元云云，難認為真實。從而陳日中、陳日
    章抗辯其為清償壯達公司之借款而簽發系爭7 紙支票，亦非
    真實。
  鄭世光另提出其與壯達公司及陳日中、陳日章於94年9 月28
    日共同簽訂之債務承擔協議書，固記載：陳日中、陳日章願
    意共同承擔壯達公司積欠鄭世光之借款債務，壯達公司共積
    欠鄭世光4425萬元等情，及鄭世光所聲請之證人羅淑敏雖證
    述：鄭世光向伊表示有親戚向其借款，但是無法還錢該如何
    處理，伊遂建議鄭世光可用抵押權來解決，伊根據鄭世光告
    知其與陳日中、陳日章協議之內容製作協議書後，由鄭世光
    先簽名，伊再持協議書至屏東，伊親眼見到劉先生及陳先生
    兄弟至葉代書處簽名後，渠等共同再至潮州地政事務所辦理
    抵押權設定云云。惟陳日中、陳日章於該另案就系爭抵押債
    務，均未提及債務承擔之事，本件訴訟於原審審理初期，上
    訴人仍未主張債務承擔，遲至98年5 月21日提出民事答辯（
    續）狀，始提出債務承擔協議書（一審卷第169 頁），矧該
    攻防方法在法律程序上固無不許其嗣再提出，但此干涉勝負
    之重要攻防方法之事實，苟屬事實，歷經前訴訟，及本件訴
    訟初期，依經驗法則當事人要無疏略不提之理，足徵嗣所為
    之債務承擔乃本件臨訟所纂，要非可取。據鄭世光於另案屏
    東地方法院95年度重訴字第49號審理中所稱：「我借錢給壯
    達工程有限公司老闆娘陳孟涵、老闆劉永紘及陳日中、陳日
    章，這四個人總共向我借錢四、五千萬元，是從民國94年7
    月到9 月借的，設定金額為6000萬元」，又稱：「本件借款
    應該是鄭世光借給陳日中、陳日章、壯達公司、陳孟涵、劉
    永紘五人的」，足見鄭世光自另案審理迄本件於原審審理初
    期，係主張其借款給包括陳日中、陳日章在內之4 、5 人，
    則陳日中、陳日章即為借款債務人，何需再承擔借款債務？
    又系爭7 紙支票，依上訴人之主張，陳日中、陳日章已經背
    書，應負擔背書人之責任，又何需承擔債務？又債務承擔協
    議書所載之借款期間為「自民國94年7 月15日起至94年9 月
    19日期間內」，惟鄭世光另提出之21紙匯款單中最後一張之
    日期卻是94年9 月20日，已不再上開期間內，該21張匯款單
    是否另有其他原因而匯款？即非無疑。借款金額究為4399萬
    1630元？或為4425萬元？亦不一致。參之系爭二件抵押權就
    如附表一、二所示11筆土地登記內容係分別擔保3000萬元，
    合計擔保6000萬元，有土地登記謄本可稽，惟該協議書上記
    載該11筆土地僅設定「參仟萬元之抵押權整」之抵押權，亦
    與實際設定情形不符，更徵此項遲誤提出之文書及主張，應
    係因應訴訟所為，並非真實，自難單憑該債務承擔協議書及
    羅淑敏之證詞，即謂鄭世光對陳日中、陳日章有4425萬元之
    借款債權存在。
  3.從而，上訴人所主張之借款、背書或債務承擔，均非實在。
    上訴人既未能舉證證明鄭世光對陳日中、陳日章有4425萬元
    之票據債權及本於債務承擔協議書之借款債權存在，該抵押
    權又無其他擔保之債權存在，是上訴人抗辯系爭抵押權所擔
    保之債權存在，即屬無據。被上訴人乃陳日中及陳日章之債
    權人，有即受確認判決之法律上利益，從而其請求確認鄭世
    光及陳日中、陳日章間就系爭抵押權所擔保之債權不存在，
    自屬可信。
  (二)被上訴人得否代位請求鄭世光將系爭抵押權登記予以塗銷？
    按債務人怠於行使其權利時，債權人因保全債權，得以自己
    名義行使其權利，為民法第242 條前段所明定。倘債之標的
    與債務人之資力有關，如金錢之債，其債務人應就債務之履
    行負無限責任時，代位權之行使須以債務人陷於無資力或資
    力不足為要件。若債務人陷於無資力或資力不足者，即有行
    使代位權以保全債權之必要。陳日中、陳日章以附表一、二
    所示土地為鄭世光設定系爭抵押權，該抵押權所擔保之債權
    既不存在，陳日中、陳日章自得本於民法第767 條第1 項規
    定，請求鄭世光塗銷系爭抵押權登記。又陳日中、陳日章除
    如附表一、二所示11筆土地外，別無其他財產，為兩造所不
    爭（本院卷二第61頁反面），被上訴人主張：陳日中、陳日
    章提供設定系爭抵押權之如附表一、二所示土地，按公告現
    值計算合計僅值2012萬3800元，扣除上訴人所稱系爭抵押權
    擔保之債權金額4425萬元後，已無殘值，伊自有行使代位權
    以保全債權之必要等語。鄭世光則以系爭抵押債權合計6000
    萬元之土地共11筆土地，面積達2 萬7701平方公尺（合為83
    80坪），設定最高限額為6000萬元，縱扣除積欠伊之債權44
    25萬元，亦仍有1575萬元之餘額，被上訴人竟未就系爭11筆
    土地聲請強制執行，而遽行「代位」債務人提起本件訴訟，
    顯失所據。且徵收土地係按公告現值加計四成補償其地價，
    因此土地價值並非以公告現值計算，程序上應該是由被上訴
    人就殘值不足清償部分負舉證責任云云置辯。查系爭11筆土
    地之公告現值如附表一、二所示，有土地登記謄本可稽，而
    土地公告現值乃係經法定程序成立之地價評議委員會於一定
    之時期就各區段土地為現值之評定，自有其公信力。該11筆
    土地按公告現值計算合計價值2012萬3800元（計算式如附表
    一、二所示，0000000+00000000=00000000 ），鄭世光辯稱
    11筆土地價值為6000萬元云云，係將系爭二件抵押權分別擔
    保之最高限額各3000萬元誤為清償金額，要非可取。且徵收
    土地，按公告現值加計四成補償其地價，係因對非屬自願處
    分之人民財產為徵收，本質上有違自由經濟原則，為減民怨
    及行政作為之順遂，故而以加四成為補償，不能因此謂按公
    告現值加計四成即為土地市價。鄭世光抗辯系爭11筆土地總
    值高於公告現值，扣除其債權金額4425萬元後，被上訴人之
    債權能受滿足清償云云，既經被上訴人否認，自應由上訴人
    負舉證責任，上訴人未能舉證證明，上開所辯自不足採。至
    於鄭世光辯稱被上訴人應先求執行系爭土地云云，惟被上訴
    人若不先為本件訴訟，而執行拍賣系爭土地，則鄭世光以抵
    押權人之地位優先受償，被上訴人將失保障，是鄭世光執此
    置辯，亦非可採。準此，被上訴人如不代位陳日中及陳日章
    請求鄭世光塗銷系爭抵押權登記，陳日中、陳日章將因鄭世
    光就系爭抵押權實行結果而陷於無資力，即堪認定，被上訴
    人據而主張其債權即有不能受償之虞而有保全之必要，應屬
    可採。從而被上訴人依民法第242 條、第767 條第1 項規定
    代位陳日中、陳日章請求鄭世光塗銷系爭抵押權登記，自屬
    正當。
七、綜上所述，被上訴人請求確認系爭抵押權所擔保之債權不存
    在，並依民法第242 條、第767 條第1 項規定，代位陳日中
    、陳日章請求鄭世光塗銷系爭抵押權登記，為有理由，應予
    准許。原審為上訴敗訴之判決，並無違誤。上訴意旨指摘原
    判決不當，求予廢棄改判，為無理由，應予駁回其上訴。被
    上訴人代位陳日中、陳日章請求鄭世光塗銷系爭抵押權登記
    ，既有理由，其另依民法第242 條、第179 條規定為相同請
    求，即無審究必要。兩造其餘攻擊防禦，於判決結果不生影
    響，不再逐一論述，附此敘明。
八、據上論結，本件上訴為無理由，依民事訴訟法第463 條、第
    385 條第1 項前段、第449 條第1 項、第78條、第85條第1
    項前段，判決如主文。
中    華    民    國   100    年    5     月    18    日
                            民事第六庭
                                審判長法官 許明進
                                法      官 蘇姿月
                                法      官 徐文祥
以上正本證明與原本無異。
如對本判決上訴，須於判決送達後20日內向本院提出上訴狀，其
未表明上訴理由者，應於上訴後20日內向本院提出上訴理由書（
均須按他造當事人之人數附繕本）。上訴時應提出委任律師或具
有律師資格之人之委任狀，並依附註條文規定辦理。如委任律師
提起上訴者，應一併繳納上訴審裁判費。
中    華    民    國   100    年    5     月    18    日
                                書  記  官 梁雅華
附註：
民事訴訟法第466 條之1 ：
對於第二審判決上訴，上訴人應委任律師為訴訟代理人，但上訴
人或其法定代理人具有律師資格者，不在此限。
上訴人之配偶、三親等內之血親、二親等內之姻親，或上訴人為
法人、中央或地方機關時，其所屬專任人員具有律師資格並經法
院認適當者，亦得為第三審訴訟代理人。
第1 項但書及第2 項情形，應於提起上訴或委任時釋明之。
附表一：
┌──┬───────┬─────┬───────┬─────────┐
│編號│   地號面積   │ 所有權人 │  公告現值    │    總    值      │
│    │              │          │(元/平方公尺) │   （計算式）     │
├──┼───────┼─────┼───────┼─────────┤
│    │屏東縣內埔鄉新│          │              │                  │
│ 1  │東勢段421-7 地│  陳日中  │     600      │     276,000      │
│    │號面積460 平方│          │              │   （600×460）   │
│    │公尺          │          │              │                  │
├──┼───────┼─────┼───────┼─────────┤
│    │同上段421-8 地│          │              │     103,200      │
│ 2  │號面積172 平方│  陳日章  │     600      │   （600×172）   │
│    │公尺          │          │              │                  │
├──┼───────┼─────┼───────┼─────────┤
│    │同上段422-2 地│          │              │     722,700      │
│ 3  │號面積1,314 平│  陳日章  │     550      │  （550×1,314)   │
│    │方公尺        │          │              │                  │
├──┼───────┼─────┼───────┼─────────┤
│    │同上段422-46地│          │              │      75,350      │
│ 4  │號面積137 平方│  陳日中  │     550      │   （550×137）   │
│    │公尺          │          │              │                  │
├──┼───────┼─────┼───────┼─────────┤
│    │同上段422-49地│          │              │    1,096,200     │
│ 5  │號面積1,827 平│  陳日中  │     600      │  （600×1,827)   │
│    │方公尺        │          │              │                  │
├──┼───────┼─────┼───────┼─────────┤
│    │屏東縣內埔鄉豐│陳日中應有│              │    4,173,900     │
│ 6  │田段919 地號面│部分6/10  │   10,000     │（10,000×417.39）│
│    │積417.39平方公│陳日章應有│              │                  │
│    │尺            │部分4/10  │              │                  │
├──┼───────┼─────┼───────┼─────────┤
│    │同上段920 地號│陳日中應有│              │     256,100      │
│ 7  │面積25.61 平方│部分6/10  │   10,000     │（10,000×25.61） │
│    │公尺          │陳日章應有│              │                  │
│    │              │部分4/10  │              │                  │
├──┼───────┼─────┼───────┼─────────┤
│    │              │          │              │合計6,703,450     │
└──┴───────┴─────┴───────┴─────────┘
附表二：
┌──┬───────┬─────┬───────┬─────────┐
│編號│   地號面積   │ 所有權人 │  公告現值    │    總    值      │
│    │              │          │(元/平方公尺) │   （計算式）     │
├──┼───────┼─────┼───────┼─────────┤
│    │屏東縣內埔鄉新│陳日中應有│              │                  │
│ 1  │東勢段422-1 地│部分1706/5│              │    3,040,800     │
│    │號面積5,068 平│068       │     600      │  （600×5068）   │
│    │方公尺        │陳日章應有│              │                  │
│    │              │部分3362/5│              │                  │
│    │              │068       │              │                  │
├──┼───────┼─────┼───────┼─────────┤
│    │同上段422-24地│陳日中應有│              │                  │
│ 2  │號面積945 平方│部分1/2   │     550      │     519,750      │
│    │公尺          │陳日章應有│              │   （550×945）   │
│    │              │部分1/2   │              │                  │
├──┼───────┼─────┼───────┼─────────┤
│    │同上段422-25地│陳日中應有│              │                  │
│ 3  │號面積10,824平│部分5228/1│              │                  │
│    │方公尺        │0824      │              │     5,953,200    │
│    │              │陳日章應有│     550      │  （550×10,824） │
│    │              │部分5596/1│              │                  │
│    │              │0824      │              │                  │
│    │              │          │              │                  │
├──┼───────┼─────┼───────┼─────────┤
│    │同上段422-51地│陳日中應有│              │                  │
│ 4  │號面積6,511 平│部分1/2   │              │    3,906,600     │
│    │方公尺        │陳日章應有│     600      │  （600×6,511）  │
│    │              │部分1/2   │              │                  │
│    │              │          │              │                  │
├──┼───────┼─────┼───────┼─────────┤
│    │              │          │              │合計13,420,350    │
└──┴───────┴─────┴───────┴─────────┘